# 内部往来

提问人：LIUHAIWEI0808 时间：2020-06-24 22:33:03
陈老师：麻烦请教一个问题：我现在做一个分公司改子公司的项目审计，这个分公司原来与总公司之间的拨付经费、上缴利润、及税费核算都是通过内部往来科目核算。现在对这家分公司审计，单独出具报告。这个内部往来在报表披露是统一放在其他流动负债科目，还是把其中的上级拨付经费放在其他应付款-（总公司）、未上缴利润放在未分配利润科目？还是把以前总公司拨付的经费要房子实收资本科目？请陈老师指教！

回答人：chenyiwei
没有统一规定。但一般理解，如果有明确的总部拨入营运资金的，则该营运资金作为其他非流动负债（或者其他权益工具）；其他往来通过其他应付/应收款项核算，或者其他流动资产/负债。